臺灣新北地方法院板橋簡易庭民事判決
110年度板簡字第2570號
原      告  葉昔龍  


訴訟代理人  葉信暉  
被      告  蔡孟益  





上列當事人間請求侵權行為損害賠償事件，本院於民國110年12
月28日言詞辯論終結，判決如下：
    主      文
被告應給付原告新臺幣310,000元，及自民國110年12月7日起至
清償日止，按週年利率5%計算之利息。
訴訟費用由被告負擔。
本判決得假執行。
    事實及理由
一、原告主張：被告明知於犯罪集團專門收集人頭帳戶用以犯罪
    之社會現象層出不窮之際，若將自己之銀行帳戶存摺及金融
    卡出售、出租或提供他人使用，可能因此供不法詐騙份子用
    以詐使他人將款項匯入後，再加以提領之用，並能預見可能
    因而幫助他人從事詐欺取財犯罪，竟不違背其本意，仍基於
    幫助他人詐欺取財之不確定故意，於民國109年9月16日前不
    詳時間，在不詳地點，將其名下玉山商業銀行帳號00000000
    00000號帳戶（下稱系爭玉山銀行帳戶）之存摺、金融卡、
    金融卡密碼等物，交付予真實年籍姓名不詳之成年人所屬詐
    欺集團使用，藉以幫助上開詐欺集團成員詐欺取財之犯行。
    嗣該詐欺集團人員即基於詐欺犯意，先後於同年9月11日，
    以假冒原告友人，撥打LINE電話與原告取得聯繫，佯稱因在
    外欠錢需要借款云云，致原告不疑有他，陷於錯誤陸續匯款
    ，而於同年月16日13時59分許，在合作金庫銀行新明分行，
    以臨櫃匯款方式，匯款新臺幣(下同)310,000元至系爭玉山
    銀行帳戶，原告因而受有310,000元之損害。為此，爰依民
    法第184條第1項前段、第185條第1項、第2項之規定，請求
    被告給付310,000元等語。並聲明：㈠被告應給付原告310,00
    0元，及自起訴狀繕本送達翌日起至清償日止，按週年利率5
    %計算之利息。㈡願供擔保請准宣告假執行。
二、被告則以：他人竊取伊所有之系爭玉山銀行帳戶存簿等語，
    資為抗辯。並聲明：駁回原告之訴。
三、法院之判斷：
  ㈠原告主張因被告前揭幫助詐欺之行為，致其受有310,000元之
    損失，被告前揭行為已不法侵害原告之財產法益，且與原告
    所受損失間具相當因果關係，而構成民事侵權行為等事實，
    業據其提出合作金庫商業銀行匯款申請書及本院110年度簡
    字第1408號刑事簡易判決為證，並經本院依職權調閱上開刑
    事案件偵審卷宗，核閱屬實，是依本院調查證據之結果，堪
    認原告之主張為真正。被告雖於本院審理時執前詞置辯，然
    未提出證據以實其說，委不可採。
  ㈡按因故意或過失，不法侵害他人之權利者，負損害賠償責任
    。故意以背於善良風俗之方法，加損害於他人者亦同；數人
    共同不法侵害他人之權利者，連帶負損害賠償責任，民法第
    184條第1項、第185條第1項分別定有明文。次按連帶債務之
    債權人，得對於債務人中之一人或數人或其全體，同時或先
    後請求全部或一部之給付，民法第273條第1項亦有明定。本
    件被告幫助其他詐欺集團成員實施詐欺取財行為，不法侵害
    原告之財產權，致原告蒙受金錢損失310,000元等情，已如
    前述，揆諸前開說明，被告自應與詐欺集團成員就原告所受
    損害310,000元，連帶負賠償責任。是以，原告請求被告賠
    償310,000元，即屬有據，應予准許。
四、綜上所述，原告依侵權行為之法律關係，請求被告給付310,
    000元，及自起訴狀繕本送達翌日即110年12月7日起至清償
    日止，按週年利率5%計算之利息，為有理由，應予准許。
五、本件事證已臻明確，兩造其餘之攻擊防禦方法及所提證據，
    於判決結果不生影響，爰不一一論列，併此敘明。
六、本件係適用簡易訴訟程序所為被告敗訴之判決，爰依職權宣
    告假執行。又原告聲請供擔保宣告假執行之部分，僅係促使
    法院職權發動，毋庸另予准駁之表示。
中　　華　　民　　國　　111 　年　　1 　　月　　28　　日
                  臺灣新北地方法院板橋簡易庭
                            法  官  施函妤
以上為正本係照原本作成。
如不服本判決，應於送達後20日內，向本院提出上訴狀並表明上
訴理由，如於本判決宣示後送達前提起上訴者，應於判決送達後
20日內補提上訴理由書（須附繕本）。
中　　華　　民　　國　　111 　年　　1 　　月　　28　　日
                            書記官  吳昌穆